# 与商誉相关的资产组的划分

提问人：食髓知味 时间：2023-10-22 13:09:47
请教陈版主，A公司目前是一家制造业，并购时点有一条在建的回收废料利用产线，投产后可以预计为目前生产的产品提供较为便宜的原材料，但是由于不确定性较高，并购评估时收益法预测未纳入考虑范围。请教陈版主：
1 、合并时点划分与商誉相关的资产组时，根据收益法预测口径，是否不应将该在建废料回收项目纳入与商誉相关的资产组中？
2 、如果不纳入与商誉相关的资产组中，在该项目实际上线后，实际上系为现有产品提供生产用的原材料，无法单独产生现金流，是否应改变资产组，再将其纳入资产组？

回答人：chenyiwei
1 、应当将该在建生产线纳入资产组中，因为与已被划入资产组的资产存在协同效应。
2 、如果目前暂时不划入资产组的，则后续资产组的划分应保持基本稳定，也就不应当再有变化。所以，还是建议从一开始就将其并入相应资产组中。